【裁判字號】    99,抗,28
【裁判日期】    990208
【裁判案由】    撤銷緩刑
【裁判全文】
臺灣高等法院臺南分院刑事裁定           99年度抗字第28號
抗  告  人
即受 刑 人  甲○○
上列抗告人因聲請撤銷緩刑案件，不服臺灣臺南地方法院中華民
國98年11月30日裁定（98年度撤緩字第119號），提起抗告，本
院裁定如下：
    主  文
原裁定撤銷，應由臺灣臺南地方法院更為裁定。
    理  由
一、本件抗告意旨略以：抗告人即受刑人甲○○於民國（下同）
    98年4月3日並非故意更犯公共危險罪，實因找不到工作，心
    情不好多喝了幾杯酒，但自知不勝酒力不敢騎車，係牽車摔
    倒，爰請求法外施恩，撤銷原裁定云云。
二、原裁定意旨略以：受刑人甲○○前因違反臺灣地區與大陸地
    區人民關係條例案件（原聲請書誤載為因犯違背安全駕駛致
    交通危險罪），經臺灣臺南地方法院以95年度訴字第850號
    判處有期徒刑1年6月，緩刑3年，於95年11月1日確定在案；
    嗣於緩刑期內即98年4月3日故意更犯公共危險罪，經臺灣臺
    南地方法院以98年度交簡字第1917號判處罰金新臺幣9萬元
    ，於98年8月26日確定，有臺灣高等法院被告前案紀錄表、
    上開刑事判決書各1份附卷可稽。核受刑人所為，與刑法第
    75條之1第1項第2款之規定相符，爰依法撤銷受刑人之緩刑
    宣告。
三、原審裁定撤銷抗告人緩刑之宣告，固非無見。惟查：
（一）按受緩刑之宣告而有於緩刑期內因故意犯他罪，而在緩刑
      期內受得易科罰金之有期徒刑、拘役或罰金之宣告確定之
      情形，足認原宣告之緩刑難收其預期效果，而有執行刑罰
      之必要者 ，得撤銷其宣告，刑法第75條之1第1項第2款定
      有明文。本條採用裁量撤銷主義，賦予法院撤銷與否之權
      限，特於第1項規定實質要件為 「足認原宣告之緩刑難收
      其預期效果，而有執行刑罰之必要」，供作審認之標準。
      亦即於上揭「得」撤銷緩刑之情形，法官應依職權本於合
      目的性之裁量，妥適審酌被告所犯前後數罪間，關於法益
      侵害之性質、再犯之原因、違反法規範之情節是否重大、
      被告主觀犯意所顯現之惡性及其反社會性等情，是否已使
      前案原為促使惡性輕微之被告或偶發犯、初犯改過自新而
      宣告之緩刑，已難收其預期之效果，而確有執行刑罰之必
      要，此與刑法第75條第1項所定2款要件有一具備，即毋庸
      再行審酌其他情狀，應逕予撤銷緩刑之情形不同。
（二）本件抗告人因違反臺灣地區與大陸地區人民關係條例案件
      ，經判處有期徒刑1年6月，緩刑3年，又於緩刑期內故意
      犯公共危險罪，而在緩刑期內受罰金之宣告確定，檢察官
      固得依刑法第75條之1第1項第2款規定聲請撤銷緩刑，然
      抗告人所犯前後2罪，侵害之法益性質不盡相同，則其酒
      後駕車致自己車損人傷，所違反法規範之情節及主觀犯意
      所顯現之惡性，是否已使前案宣告之緩刑已難收其預期效
      果，容有可議。原審法院未於裁定理由內，就抗告人之犯
      行，有何足認原宣告之緩刑難收其預期效果，而有執行刑
      罰必要之情事，加以敘明，即遽將抗告人上開案件緩刑之
      宣告裁定撤銷，尚嫌速斷。抗告人雖未指摘及此，然原裁
      定既有上開應予調查事項，未予查明，自應由本院將原裁
      定撤銷並發回原審法院詳加調查，並為妥適裁定。
四、據上論結，應依刑事訴訟法第413條，裁定如主文。
中    華    民    國    99    年    2     月    8     日
                  刑事第三庭    審判長法  官    陳義仲
                                      法  官    宋明中
                                      法  官    蔡勝雄
以上正本證明與原本無異。
不得再抗告。
                                      書記官    汪姿秀
中    華    民    國    99    年    2     月    8     日

司法院資訊處製作；財團法人民間司法改革基金會備份。
